【裁判字號】    89,易,1830
【裁判日期】    900420
【裁判案由】    竊盜
【裁判全文】
臺灣彰化地方法院刑事判決                        八十九年度易字第一八三號
    公  訴  人  臺灣彰化地方法院檢察署檢察官
    被      告  丁○○
右列被告因竊盜案件，經檢察官提起公訴（八十九年度偵字第三六四０號），本院判
決如左：
    主  文
丁○○共同竊盜，處有期徒刑伍月，如易科罰金，以佰元折算壹日。
    事  實
一、丁○○與不詳姓名之男子共同基於意圖為自己不法所有之犯意聯絡，搭乘向其姊
    夫乙○○借用而交由該不詳姓名男子駕駛之Ｙ五－○九九八號黑色自用小客車，
    於民國八十九年一月十八日上午十一時三十分許，至彰化縣竹塘鄉○○街與東陽
    路一段交岔路口後下車，竊取甲○○所有停放在該處路邊之ＱＵ－六七一二號自
    用小客車，得手後，將之駛離現場。嗣因其行竊過程為住於現場斜對面中興街一
    五０號之蘇詩堯所目睹，經蘇詩堯報警，而於同日下午七時許為警查獲。
二、案經彰化縣警察局二林分局報請台灣彰化地方法院檢察署檢察官偵查起訴。
    理  由
一、被告丁○○矢口否認有右揭竊盜犯行，辯稱八十九年一月十八日上午十一時三十
    分許，伊在家中，因要載伊母親至醫院看病，發現向伊姊夫借用之Ｙ五－○九九
    八號小客車失竊，即於下午一時許，與伊姊夫同去派出所報案，且當時伊右手斷
    掉，手上包著石膏云云。惟查證人蘇詩堯於警、偵訊中證稱：「當時我看見一部
    自小客車、Ｙ五－○九九八號、黑色，消音器有改裝，所以聲音很大聲，引起我
    的注意，當時我正（在）家中看報紙，抬頭一看，那部Ｙ五－○九九八號自小客
    車正在後退一公尺左右，就有一個人下車，要竊取第一部車子的時候，剛好有人
    騎機車從東陽路南向北騎乘，竊嫌便作罷，坐上Ｙ五－○九九八號自小客車離開
    ，不到二分鐘，又回到原地點，竊取同ＮＩＳＳＡＮ之車輛，竊嫌從Ｙ五－○九
    九八號自小客車右側車門下車，往停放於路旁之車輛（ＱＵ－六七一二號）之右
    前門（非駕駛座）破壞車門駛離。」、「當時我在離該處約二十公尺的家中看報
    紙，聽到很大之排氣管之噪音，看到一部黑色之車子停在農會後面，引擎沒有關
    掉，看到一個一百八十多公分、較瘦的丁○○要動手，他是從黑色車子之副駕駛
    座下來，見他準備向第一部車子行竊，但因他見到有人騎機車經過，即跑回黑色
    車上，並開車直接往市區方向走，於五分鐘後又回原地，車子停在第一次竊車地
    點不到五公尺處，他在車上坐約二分鐘，見到與第一部車子是同型之車輛，他即
    同前一部車，同一個座位下車，手上有無拿東西我不清楚，即往ＱＵ－六七一二
    號之車子副駕駛座玻璃處往內看。我即回頭打電話報警，等我打完電話回來，該
    部車已往後倒車。原先此車車頭是靠牆壁。」、「我打完電話報警後，回過頭看
    ，看見被竊之車輛已被開走，它與黑色車子是同一方向行進，當時警察說他們已
    通過警察局附近之紅綠燈。」、「（檢察官問你們家與農會間有何障礙物？）沒
    有，都能看的很清楚。」、「（檢察官提示被告照片，並問你能確定當時是此人
    ？）其身高、體型是一樣，且當時他是面對著我。」各等語，證人二林分局竹塘
    分駐所警員丙○○亦證稱：「八十九年一月十八日上午，在竹塘派出所前面接到
    報案稱有人竊車，車子牌照幾號，要經過竹塘派出所路口，我們就趕快跑過去要
    攔阻，看到Ｙ五－○九九八號車子，來不及阻擋，就回派出所開車追，追到丁○
    ○家附近，也沒有看到該車。」等語，參以被告又供認Ｙ五－○九九八號小客車
之消音器有改裝過等語，足認Ｙ五－○九九八號小客車，確曾於八十九年一月十
    八日上午十一時三十分許，在彰化縣竹塘鄉○○街與東陽路一段交岔路口出現無
    訛。又ＱＵ－六七一二號自用小客車於八十九年一月十八日上午十一時三十分許
    ，在前揭交岔路口失竊之事實，亦經被害人甲○○指訴甚明，而證人蘇詩堯與被
    告不相識，與被害人亦無親屬關係，此據其供述在卷，則其證稱被告竊取ＱＵ－
    六七一二號小客車之情節，應屬可信。被告雖辯稱其於八十九年一月十八日上午
    十一時三十分許，人在家中，因要載其母至醫院看病，發現Ｙ五－○九九八號小
    客車失竊，證人陳寬德、黃陳玉美於本院審理中亦證稱某日早上，被告要載伊媽
    媽去看病，發現車子不見了各等語。然查被告之姊夫乙○○於警訊中證稱：「（
    Ｙ五－○九九八號小客車）是於八十九年一月十八日三時三十分許，在彰化縣大
    村鄉○○村○○街四七號前失竊，．．．，於八十九年一月十八日十四時許，向
    員林分局村上派出所報案的。」、「至於知道失竊時地，是我妻弟丁○○告訴我
    的。」等語，是被告供稱Ｙ五－○九九八號小客車失竊之時間，與證人乙○○證
    述者不同，則該小客車是否失竊，即有疑問。倘被告果真於八十九年一月十八日
    三時三十分許，發現Ｙ五－○九九八號小客車失竊，何以竟遲至同日下午二時許
    ，始前往村上派出所報案？亦值懷疑。故被告、證人陳寬德、黃陳玉美及乙○○
    證稱Ｙ五－○九九八號小客車於八十九年一月十八日上午十一時三十分許失竊，
    當時被告在其家中各等語，尚皆難採信。是罪證明確，被告犯行堪予認定。
二、核被告所為，係犯刑法第三百二十條第一項之竊盜罪。被告與不詳姓名之男子間
    有犯意之聯絡，及行為之分擔，均為共同正犯。爰審酌被告之素行，及其犯罪之
    動機、目的、手段、所生之危害並犯罪後之態度等一切情狀，量處如主文所示之
    刑，並諭知易科罰金折算之標準。
據上論斷，應依刑事訴訟法第二百九十九條第一項前段，刑法第二條第一項前段、第
二十八條、第三百二十條第一項、第四十一條第一項，罰金罰鍰提高標準條第一條前
段、第二條前段，判決如主文。
中      華      民      國    九十      年      四      月     二十     日
                                臺灣彰化地方法院刑事第三庭
                                    法      官  廖  國  佑
右正本證明與原本無異。
如不服本判決，應於判決送達後十日內，向本院提出上訴狀( 須附繕本 )。
告訴人或被害人對於判決如有不服具備理由請求檢察官上訴者，其上訴期間之計算係
以檢察官收受判決正本之日期為準。
                                    法院書記官  卓  俊  杰
中      華      民      國    九十      年      四      月    二十四    日
刑法第三百二十條
意圖為自己或第三人不法之所有，而竊取他人之動產者，為竊盜罪，處五年以下有期
徒刑、拘役或五百元以下罰金。
意圖為自己或第三人不法利益，而竊佔他人之不動產者，依前項之規定處斷。
前二項之未遂犯罰之。


司法院資訊處製作；財團法人民間司法改革基金會備份。
